【裁判字號】    97,抗,854
【裁判日期】    970808
【裁判案由】    聲請定其應執行刑
【裁判全文】
臺灣高等法院刑事裁定                   97年度抗字第854號
抗  告  人  甲○○
                    現於台灣台北監獄
上列抗告人因聲請定其應執行刑案件，不服臺灣臺北地方法院中
華民國97年6 月20日裁定（97年度聲字第1432號），提起抗告，
本院裁定如下：
    主  文
抗告駁回。
    理  由
壹、原審裁定以：
一、聲請意旨略以：受刑人甲○○因犯竊盜罪，先後經判決確定
    如附表，應依刑法第53條及第51條第5 款定其應執行之刑，
    爰依刑事訴訟法第477條第1項聲請裁定等語。
二、經查，本件受刑人前於96年9月7日因犯竊盜罪，經本院以96
    年度易字第2537號判決判處有期徒刑3 月，如易科罰金以新
    台幣（下同）1,000元折算1日（起訴案號：臺灣臺北地方法
    院檢察署96年度偵字第18779 號），並於同年12月13日確定
    （如附表編號1 所示）；另受刑人於前案判決確定前：(一)於
    96年8月20日、96年9月22日分別因犯竊盜罪，經本院於96年
    11月27日以96年度簡字第3464號判決各判處有期徒刑3 月，
    如易科罰金以1,000元折算1日，並應執行刑為有期徒刑5 月
    ，如易科罰金以1,000元折算1日（起訴案號：臺灣臺北地方
    法院檢察署96年度偵字第19868 號），同年12月25日確定（
    如附表編號2、3所示）；(二)於96年11月20日再度因犯竊盜罪
    ，經本院於97年3月13日以97年度簡字第804號判決判處有期
    徒刑3月，如易科罰金以1000元折算1日（起訴案號：臺灣臺
    北地方法院檢察署96年度偵字第25811號），同年4 月7日確
    定（如附表編號4 所示）。茲由檢察官聲請就受刑人所受數
    有期徒刑之宣告定其應執行之刑，本院審核各有關案卷判決
    後認聲請為正當，自應定其應執行之刑有期徒刑10月。又本
    件被告所犯前述共4罪，經合併定應執行刑已逾6月，依法已
    不得再行易科罰金，附此敘明。
貳、本件抗告意旨略以：伊是新加坡人民，不懂台灣法律，雙親
    年邁，未於裁定前請求易科罰金，因抗告請求准予易科罰金
    。
、經查：95年7月1日修正施行之刑法第41條規定：「犯最重本
    刑為5年以下有期徒刑以下之刑之罪，而受6個月以下有期徒
    刑或拘役之宣告者，得以新臺幣1,000元、2,000元或 3,000
    元折算一日，易科罰金。但確因不執行所宣告之刑，難收矯
    正之效，或難以維持法秩序者，不在此限。前項規定於數罪
    併罰，其應執行之刑未逾6 月者，亦適用之。」是本件所定
    執行刑已逾6 月，依法自不得易科罰金，是原審裁定所定執
    行刑及不准易科罰金並無不合，本件抗告，並無理由，應予
    駁回。
據上論結，應依刑事訴訟法第412條，裁定如主文。
中    華    民    國    97    年    8     月    8     日
                  刑事第十一庭  審判長法  官  張連財
                                      法  官  林明俊
                                      法  官  楊照男
以上正本證明與原本無異。
不得再抗告。
                                      書記官  陳秋雄
中    華    民    國    97    年    8     月    8     日


司法院資訊處製作；財團法人民間司法改革基金會備份。
